【裁判字號】    96,易,1796
【裁判日期】    970602
【裁判案由】    竊盜
【裁判全文】
臺灣彰化地方法院刑事判決              96年度易字第1796號
公  訴  人  臺灣彰化地方法院檢察署檢察官
被      告  乙○○
                    （另案羈押於臺灣彰化看守所）
            丙○○
上列被告等因竊盜等案件，經檢察官提起公訴（96年度偵字第92
87號），本院判決如下：
    主    文
乙○○共同竊盜，累犯，處有期徒刑伍月，如易科罰金，以新臺
幣壹仟元折算壹日；又共同竊盜，累犯，處拘役拾日，如易科
罰金，以新臺幣壹仟元折算壹日。
丙○○共同竊盜，累犯，處有期徒刑陸月，如易科罰金，以新臺
幣壹仟元折算壹日；又共同竊盜，累犯，處拘役肆拾日，如易科
罰金，以新臺幣壹仟元折算壹日。
    犯罪事實
一、乙○○前曾於民國94年間，因過失致死案件，經本院以94年
    度交訴字第53號，判處有期徒刑8 月確定，入監執行後，於
    95年8 月29日縮短刑期執行完畢。丙○○前曾於95年間，因
    施用毒品案件，經本院以95年度訴字第868 號，判處有期徒
    刑1 年確定；又於同年間，因施用第一級毒品案件，經本院
    以95年度訴字第1438號，判處有期徒刑8 月確定，前開2 罪
    入監接續執行，且分經減刑並定應執行有期徒刑10月確定，
    於96年7 月29日縮短刑期執行完畢。詎其等均不知悔改，甫
    因另案分別涉嫌竊盜及贓物案件，於96年10月5 日下午經警
    移送臺灣彰化地方法院檢察署訊畢後，因無交通工具使用，
    竟基於意圖為自己不法所有之犯意聯絡，於96年10月5 日下
    午5 時許，在彰化縣員林鎮○○路○ 段240 號本院附近路邊
    ，由丙○○在旁把風，推由乙○○持其所有之鑰匙1 支（起
    訴書誤載該鑰匙為丙○○所有），共同竊取藍蕭秋彩所有，
    車號AVC-775 號重型機車1 部，得手後即供其等2 人代步使
    用。乙○○、丙○○復騎乘前揭所竊得之機車，於翌日即96
    年10月6 日凌晨0 時10分許，在彰化縣彰化市○○路○ 段48
    0 號附近飲酒後，復另行基於意圖為自己不法所有之犯意聯
    絡，由丙○○在旁把風，推由乙○○徒手竊取置放在該址洗
    手台上，丁○○所有之天然SPA 沐浴乳1 瓶【價值約新臺幣
    （下同）350 元】得手。嗣於同日凌晨0 時30分許，乙○○
    騎乘前揭機車搭載丙○○，行經彰化縣彰化市○○○路旁產
    業道路時，為彰化縣警察局彰化分局快官派出所員警察覺可
    疑欲進行盤查，丙○○趁隙先行逃逸，乙○○則為警當場逮
    捕，而查悉上情。
二、案經彰化縣警察局彰化分局報告臺灣彰化地方法院檢察署檢
    察官偵查起訴。
    理    由
壹、證據能力部分：
    本案全部卷證所涵括之供述證據及非供述證據，經公訴人及
    被告乙○○、丙○○均同意全部證據之證據能力，是後述所
    引用證據之證據能力均無疑義，合先敘明。
貳、事實認定及論罪科刑部分：
一、訊據被告丙○○固坦承曾於96年10月5 日與被告乙○○因另
    案曾一同前往臺灣彰化地方法院檢察署接受訊問等情；被告
    乙○○則坦承曾於前揭時、地竊取機車及沐浴乳等情，惟被
    告丙○○矢口否認涉有前開竊盜犯行，辯稱：伊當日訊問完
    畢後，曾購買啤酒供被告乙○○飲用，之後即自行搭乘客運
    返家，並無與被告乙○○共同竊取機車、沐浴乳等情；被告
    乙○○於本院審理時則辯稱：係伊獨自竊取機車、沐浴乳等
    情。惟查：
  (一)上揭犯罪事實，業據被告乙○○於警、偵訊及本院審理初訊
    時均坦承不諱，且有證人即被害人丁○○於警詢時證稱：該
    沐浴乳遭竊之時、地及價值等情，及其有發現2 名嫌疑人，
    該2 名嫌疑人騎乘1 部黑色重機車，車號英文字母沒看清楚
    ，後3 碼775 等情綦詳（見偵卷第11頁至第12頁），並據證
    人即被告乙○○於警詢、偵訊及本院97年5 月19日審理時均
    證稱：機車與沐浴乳均係其與被告丙○○一同竊取，警察查
    獲時僅其1 人，係因被告丙○○看見警方就跳車跑了等語（
    見偵卷第9 頁、第48頁至第49頁、第58頁至第59頁），此外
    ，另有彰化縣警察局彰化警察分局快官派出所贓物認領保管
    單、臺北市政府警察局車輛協尋電腦輸入單、車號查詢重型
    機車車籍各1 紙存卷可參（見偵卷第22頁、第23頁、第24頁
    ）。按證人乙○○乃為前開2 件竊盜案件之同案被告，其在
    偵訊及本院時，均以言詞證述被告丙○○有前開共犯事實，
    其此部分證言，不僅無法卸免己身刑責，反而恐因數人共犯
    ，犯罪態樣較為嚴重招致重刑，證人乙○○實無故意為上開
    虛偽證述之必要，且依卷存證據資料內復無任何積極證據足
    以證明證人乙○○上開證述係屬虛偽；另證人乙○○及被告
    丙○○復均陳稱雙方素無怨隙，亦無足以令人顯信證人乙○○證述為不可採之品性證據或前科證據存在，本院自不得僅
    以證人乙○○亦為同案被告，即全盤抹煞其在訴訟上所具有
    之證人資格及其證言之證明力。況據證人丁○○證述當日行
    竊沐浴乳者應係2 人，核與證人乙○○證稱係與被告丙○○
    共同行竊，非其獨自行竊乙情相符，是證人乙○○之前揭證
    詞應堪採信。被告乙○○及丙○○共同竊取上開機車及沐浴
    乳等情，應堪認定。雖被告丙○○以前詞置辯，且於本院97
    年5 月19日審理時，經被告丙○○當庭詰問證人乙○○後，
    證人乙○○改證稱：被告丙○○當天買酒給其飲用後，即先
    行坐車離開，其當天因喝酒暈暈的，所以忘記了等語（詳見
    本院97年5 月19日審判筆錄），然證人乙○○亦證稱：其當
    天僅飲用1 瓶易開罐之啤酒等語（詳見同日審判筆錄），衡
    之常情，1 瓶易開罐之啤酒，當不至使證人乙○○將「究竟
    係幾人共同行竊」及「其究竟與何人共同行竊」之事項混淆
    遺忘；且經本院同日審理時再度詢問證人乙○○，「當初為
    何在警、偵訊時說是跟被告丙○○一同竊盜」，及「在偷沐
    浴乳時，究竟是跟誰在一起」，證人乙○○即證稱：「我現
    在可否保持沈默，等下次再說，我不想害人。」、「現在對
    方說沒有，我要怎麼說。」等語（詳見本院97年5 月19日審
    判筆錄），足認證人乙○○雖於本院審理時，翻異前詞改證
    稱係其1 人獨自行竊等語，顯係證人乙○○顧慮同庭被告丙○○矢口否認涉有前開犯行，始為迴護被告丙○○之證言。
    從而，證人乙○○於警、偵訊及本院審理時所為之初步證言
    ，應與證人乙○○之本意較為接近；另證人甲○○於本院97
    年2 月18日審理時雖證稱：某日其在被告家中，被告約晚上
    10點多回家，告知其當天因竊盜案件剛交保回來，後來約晚
    上11點多，被告就自己出門去買泡麵，回來時有說遇到快官
    派出所員警，其在被告住處時，並未從頭到尾看著被告等語
    （見本院97年2 月18日審判筆錄），蓋依據證人甲○○上開
    所述，證人甲○○尚無法明確指稱其在被告丙○○住處該日
    ，是否即係96年10月5 日該日；縱認確係該日，惟據被告乙○○所陳，伊與被告丙○○竊取前揭機車之時間，係在96年
    10月5 日下午5 時許，而證人甲○○證稱被告丙○○當日返
    家時間則係在晚上10時，從而，尚難憑證人甲○○之證稱，
    據為被告丙○○有利之認定；況據證人甲○○證稱被告丙○○於當晚11點多又獨自出門，嗣返家後，陳稱曾遇見快官派
    出所員警等語，而被告乙○○於96年10月6 日凌晨確實係遭
    彰化縣警察局彰化分局快官派出所員警查獲，且據被告乙○○陳稱當時原即係與被告丙○○同行，僅係被告丙○○趁隙
    逃離，從而，據證人甲○○此部分證述，更足徵被告乙○○
    以證人身分證稱係與被告丙○○共同行竊，且被告丙○○係
    趁隙逃逸等情非虛。被告丙○○上開辯解，顯係卸責之詞，
    尚難採信。綜上所述，本案被告乙○○、丙○○2 人共同竊
    盜犯行均堪認定，事證明確，皆應予依法論科。
二、查被告乙○○、丙○○持非屬兇器之鑰匙竊取機車及徒手竊
    取沐浴乳，核其等所為，均係犯刑法第320 條第1 項之普通
    竊盜罪。被告乙○○、丙○○就前揭2 次竊盜犯行，犯意聯
    絡及行為分擔，為共同正犯。又被告乙○○、丙○○所犯前
    開2 竊盜罪，犯意各別，行為互殊，皆應予分論併罰。再被
    告乙○○前曾於94年間，因過失致死案件，經本院以94年度
    交訴字第53號，判處有期徒刑8 月確定，入監執行後，於95
    年8 月29日縮短刑期執行完畢；被告丙○○則曾於95年間，
    因施用毒品案件，經本院以95年度訴字第868 號，判處有期
    徒刑1 年確定；又於同年間，因施用第一級毒品案件，經本
    院以95年度訴字第1438號，判處有期徒刑8 月確定，前開 2
    罪入監接續執行，且分經減刑並定應執行有期徒刑10月確定
    ，於96年7 月29日縮短刑期執行完畢等情，有臺灣高等法院
    被告前案紀錄表存卷可參，其等於前受有期徒刑執行完畢後
    ，5 年內分別故意再犯本件有期徒刑以上之2 罪，均為累犯
    ，分應依刑法第47條第1 項規定，加重其刑。爰審酌被告乙○○、丙○○均正值壯年，皆不思循正當途徑獲取財物，復
    係於甫因竊盜機車及收受贓物機車案件，經警移送臺灣彰化
    地方法院檢察署訊問完畢後，即於本院附近路旁，再度竊取
    機車，雖行竊之手段尚屬溫和，惟渠等顯無何悔改之意，及
    被告乙○○、丙○○竊盜之動機、手段、所竊得財物機車及
    沐浴乳之價值等一切情狀，核情各量處如主文所示之刑，並
    均分別諭知易科罰金之折算標準。至本案雖扣得鑰匙1 支，
    然被告乙○○於警詢時陳稱：因警方逮捕時一時緊張鑰匙不
    知丟到何處，目前已找不到等語（詳見偵卷第9 頁），且本
    案之查獲移送機關，應係彰化縣警察局彰化分局，然該鑰匙
    1 支之移送機關係國道公路警察第七警察隊，此有扣押物品
    清單1 紙可稽（見偵卷第62頁），足認該扣案鑰匙1 支，應
    係被告乙○○另案涉及機車竊盜案件，遭國道公路警察局第
    七警察隊查獲時所扣取之證物，尚與本案無關，且亦乏積極
    證據足資證明被告乙○○持以與被告丙○○共同竊取上開機
    車所用之鑰匙尚未滅失，該鑰匙亦非屬違禁物，為免執行困
    難，本院自不為沒收之諭知，併此敘明。
據上論斷，應依刑事訴訟法第299 條第1 項前段，刑法第28條、
第320 條第1 項、第47條第1 項前段、第41條第1 項前段，刑法
施行法第1 條之1 第1 項前段、第2 項，判決如主文。
本案經檢察官黃淑媛到庭執行職務。
中    華    民    國    97    年    6     月    2     日
                  刑事第五庭    法  官  簡婉倫
以上正本證明與原本無異。
如不服本判決，應於判決送達後10日內，向本院提出上訴書狀，
上訴書狀應「敘述具體上訴理由」，並按他造當事人之人數附繕
本。「切勿逕送上級法院」。
告訴人或被害人對於判決如有不服具備理由請求檢察官上訴者，
其上訴期間之計算係以檢察官收受判決正本之日期為準。
中    華    民    國    97    年    6     月    2     日
                                書記官  林盛輝
附錄本案論罪科刑法條
中華民國刑法第320條第1項
意圖為自己或第三人不法之所有，而竊取他人之動產者，為竊盜
罪，處 5 年以下有期徒刑、拘役或 5 百元以下罰金。


司法院資訊處製作；財團法人民間司法改革基金會備份。
